臺灣新竹地方法院刑事判決　　　　　　　　100年度訴字第3號
公　訴　人　臺灣新竹地方法院檢察署檢察官
被　　　告　00000000B（真實姓名年籍資料詳卷）
指定辯護人　許麗美律師
上列被告因家暴妨害性自主案件，經檢察官提起公訴（99年度偵
字第947 號），本院判決如下：
    主  文
00000000B犯如附表所示之罪，主文及宣告刑各如附表編號一至
編號十二所載。應執行有期徒刑柒年。
    事  實
一、代號00000000B 號之成年男子（民國68年4 月生，真實姓名
    年籍詳如卷附對照表，下稱甲男）係代號00000000號未成年
    少女（88年1 月生，真實姓名年籍詳如卷附對照表，下稱乙
    女）之父親，甲男、乙女間具有家庭暴力防治法第3條第3款
    所定之家庭成員關係，甲男依法對乙女負有監督、扶助及照
    護之責，且明知乙女於96年9月至98年11月間，仍為未滿14
    歲之女子，年齡稚幼，竟不知善盡為人父親之教養責任及人
    倫分際，罔顧倫常，利用其照顧乙女之機會，為滿足自己性
    慾，竟分別基於對未滿14歲之女子為性交之各別犯意，於附
    表所示之時間、地點，以附表所載之方式，先後對乙女進行
    性交行為總計12次。嗣乙女於98年12月就讀國小五年級時，
    在學校日記上透露遭甲男性侵害之訊息，經學校導師通報始
    查知上情。
二、案經新竹市警察局移送臺灣新竹地方法院檢察署檢察官偵查
    起訴。
    理  由
壹、程序部分：
一、依性侵害犯罪防治法第12條第2 項之規定，司法機關所製作
    必須公示之文書，不得揭露被害人之姓名、出生年月日、住
    居所及其他足資識別被害人身分之資訊。故本件判決書犯罪
    事實欄及理由欄，關於被害人乙女、乙女之父親甲男，均僅
    記載其等之代號（其餘真實姓名年籍詳如卷附對照表），合
    先敘明。
二、按被告以外之人於審判外之言詞或書面陳述，除法律有規定
    者外，不得作為證據；又被告以外之人於審判外之陳述，雖
    不符合刑事訴訟法第159條之1至第159條之4之規定，而經當
    事人於審判程序同意作為證據，法院審酌該言詞陳述或書面
    陳述作成時之情況，認為適當者，亦得為證據；當事人、代
    理人或辯護人於法院調查證據時，知有上開不得為證據之情
    形，而未於言詞辯論終結前聲明異議者，視有前項之同意，
    刑事訴訟法第159條第1項及第159條之5分別定有明文。經查
    ，本案被告甲男及其辯護人、檢察官，對本判決以下所引用
    其餘該被告以外之人於審判外之陳述均表示無意見，亦未於
    言詞辯論終結前聲明異議，本院審酌上開證據資料製作時之
    情況，尚無違法不當及證明力明顯過低之瑕疵，亦認為以之
    作為證據應屬適當。
三、另本件下列所引用卷內之文書證據之證據能力部分，並無證
    據證明係公務員違背法定程序所取得，且檢察官、被告甲男
    及其辯護人等於本院亦均未主張排除下列文書證據之證據能
    力，且迄本院言詞辯論終結前均未表示異議，本院審酌前揭
    文書證據並無顯不可信之情況與不得作為證據之情形，依刑
    事訴訟法第158條之4反面解釋及第159條之4之規定，應認均
    有證據能力。
貳、實體部分：
一、認定犯罪事實所憑之證據及認定之理由：
    上開犯罪事實，迭經被告甲男於偵查中、本院準備程序及審
    理時均坦承不諱（見偵查卷頁50至53、本院審訴卷頁9 至13
    、本院訴字卷頁18至20、28至33、45至46），核與證人即被
    害人乙女於偵查中之證述（見偵查卷頁7 至13）、證人代號
    00000000A 號即乙女母親於偵查中證述（見偵查卷頁19至21
    ）、證人即乙女導師於偵查中證述（見偵查卷頁31至32）之
    情節大致相符，並有甲男及乙女住處之現場示意圖2 紙、99
    年3 月26日新竹市警察局婦幼隊偵查報告、證人乙女之學校
    日記影本、內政部警政署刑事警察局99年10月6 日刑鑑字第
    0990139553號鑑定書暨測謊鑑定資料表、說明書及測謊圖譜
    分析量化表各1 份（見偵查卷頁15至16、29、35至36、55至
    56背面）在卷可參，此外，復有新竹市警察局受理性侵害案
    件進入減述作業通報表、被告甲男於99年9月8日書立之自白
    書及被害人受理疑似性侵害事件驗傷診斷書各1件（置於外
    放彌封袋）附卷可稽，足見被告之自白與事實相符，堪以採
    信。本件事證明確，被告對未滿14歲女子為性交行為12次之
    犯行，均堪以認定，應依法論罪科刑。
二、論罪科刑：
(一)、按稱性交者，謂非基於正當目的所為之下列性侵入行為：一
    、以性器進入他人之性器、肛門或口腔，或使之接合之行為
    。二、以性器以外之其他身體部位或器物進入他人之性器、
    肛門，或使之接合之行為，刑法第10條第5 項定有明文。被
    告甲男以其手指、生殖器進入乙女下體內之行為，均屬刑法
    第10條第5 項所規定之性交，自堪認定。再查，被害人乙女
    係88年1 月生，有其真實姓名年籍代號對照表存卷為憑，被
    告於96年9 月至98年11月間對被害人乙女為性交行為時，被
    害人乙女未滿14歲，被告身為乙女之父親，利用同居一室之
    機會，對乙女為性交行為，雖係對於因親屬關係受自己照護
    之人，利用權勢或機會為之，合於刑法第228條第1項之構成
    要件，惟按刑法第227條第1項之罪，既以被害人之年齡為其
    特殊要件，茍被害之男女未滿14歲，縱使行為人係利用權勢
    ，對於服從自己監督之人為性交之行為，亦應認為被吸收於
    上開條項犯罪之內，而無適用刑法第228 條罪之餘地（最高
    法院51年度台上字第1214號、77年度台上字第2080號、85年
    度台非字第157 號判決意旨參照），是核被告甲男如附表編
    號一至編號十二所為，均係犯刑法第227條第1項之對於未滿
    14歲之女子為性交行為罪。原起訴書雖認被告所犯對未滿14
    歲之人性交罪與利用權勢性交罪，係一行為觸犯數罪名，屬
    想像競合，惟業經公訴人於本院準備程序時當庭更正如上述
    ，附此敘明。
(二)、又按家庭暴力防治法所稱家庭暴力，係謂家庭成員間實施身
    體或精神上不法侵害之行為；而家庭暴力罪，則指家庭成員
    間故意實施家庭暴力行為而成立其他法律所規定之犯罪。查
    被告甲男為被害人乙女之父親，渠等二人為直系血親，具有
    家庭暴力防治法第3條第3款規定之家庭成員關係，則被告對
    被害人乙女故意實施家庭暴力行為而成立本案刑法之犯罪，
    均係家庭暴力防治法第2條第2款所定之家庭暴力罪，惟因家
    庭暴力防治法對於家庭暴力罪並無科處刑罰之規定，故逕依
    上開刑法規定予以論罪科刑，併予敘明。
(三)、再被告甲男固為已滿20歲之成年人，而對未滿14歲、斯時為
    兒童之乙女犯罪，惟兒童及少年福利法第70條第1 項規定：
    「成年人教唆、幫助或利用兒童及少年犯罪或與之共同實施
    犯罪或故意對其犯罪者，加重其刑至2分之1。但各該罪就被
    害人係兒童及少年已定有特別處罰規定者，不在此限」，被
    告所犯之刑法第227條第1項之罪，係特別規定以被害人年齡
    為未滿14歲者為其處罰之特殊要件，自無庸再依兒童及少年
    福利法第70條第1項前段之規定加重其刑，併此指明。
(四)、本案被告先後12次犯行，各次犯行間，短者時間間隔長達2
    個月，時間並非密接，應係被告個別起意為之，且行為互殊
    ，應予分論併罰。
(五)、爰審酌被告身為被害人乙女之父親，未嚴守人倫分際及善盡
    對幼女保護、教養之責，竟無視被害人生理心智尚未發育完
    全，為逞一己私慾，罔顧常倫，利用權勢而對被害人為性交
    行為，惡性非輕，對被害人日後人格發展及心靈健康之損害
    影響甚鉅，然念及被告前無任何前科之素行，犯罪後終能坦
    承全部犯行之犯後態度，免除被害人於審理中被訊問之二次
    傷害可能，暨其犯罪之動機、目的、手段、高中肄業之智識
    程度，及家中生活、經濟仍須倚賴被告支持之生活狀況，兼
    衡被害人亦出具書面表示願意原諒被告之情等一切情狀，分
    別量處如主文所示之刑，並定其應執行之刑，以資懲儆。
據上論斷，應依刑事訴訟法第299條第1 項前段，刑法第227條第
1項、第51條第5款，判決如主文。
本案經檢察官邱志平到庭執行職務。
中    華    民    國   100    年    11    月    17    日
                  刑事第五庭   審判長  法  官  黃美盈
                                       法  官  蔡川富
                                       法  官  傅伊君
以上正本證明與原本無異。
如不服本判決應於收受本判決後10日內向本院提出上訴書狀，上
訴書狀應敘述具體理由。上訴書狀未敘述上訴理由者，應於上訴
期間屆滿後20日內補提理由書狀於本院( 均須按他造當事人之人
數附繕本 )「切勿逕送上級法院」。 
中    華    民    國   100    年    11    月    17    日
                                       書記官  田宜芳
附錄本案論罪科刑法條：
刑法第227條
對於未滿十四歲之男女為性交者，處3 年以上10年以下有期徒刑
。
對於未滿十四歲之男女為猥褻之行為者，處6月以上5年以下有期
徒刑。
對於十四歲以上未滿十六歲之男女為性交者，處7 年以下有期徒
刑。
對於十四歲以上未滿十六歲之男女為猥褻之行為者，處3 年以下
有期徒刑。
第1項、第3項之未遂犯罰之。

附表：
┌──┬───────┬──────────────┬─────────┐
│編號│ 時間（民國） │        地點及方式          │ 主文罪名及宣告刑 │
├──┼───────┼──────────────┼─────────┤
│ 一 │96年9 月間某日│在甲男位於新竹市香山區住處之│甲男對於未滿十四歲│
│    │              │浴室或乙女房間內，先用手撫摸│之女子為性交，處有│
│    │              │乙女下體，再分別以手指、性器│期徒刑年貳月。  │
│    │              │官進入乙女下體              │                  │
├──┼───────┼──────────────┼─────────┤
│ 二 │96年11月間某日│在甲男位於新竹市香山區住處之│甲男對於未滿十四歲│
│    │              │浴室或乙女房間內，先用手撫摸│之女子為性交，處有│
│    │              │乙女下體，再分別以手指、性器│期徒刑年貳月。  │
│    │              │官進入乙女下體              │                  │
├──┼───────┼──────────────┼─────────┤
│ 三 │97年1 月間某日│在甲男位於新竹市香山區住處之│甲男對於未滿十四歲│
│    │              │浴室或乙女房間內，先用手撫摸│之女子為性交，處有│
│    │              │乙女下體，再分別以手指、性器│期徒刑年貳月。  │
│    │              │官進入乙女下體              │                  │
├──┼───────┼──────────────┼─────────┤
│ 四 │97年3 月間某日│在甲男位於新竹市香山區住處之│甲男對於未滿十四歲│
│    │              │浴室或乙女房間內，先用手撫摸│之女子為性交，處有│
│    │              │乙女下體，再分別以手指、性器│期徒刑年貳月。  │
│    │              │官進入乙女下體              │                  │
├──┼───────┼──────────────┼─────────┤
│ 五 │97年5 月間某日│在甲男位於新竹市香山區住處之│甲男對於未滿十四歲│
│    │              │浴室或乙女房間內，先用手撫摸│之女子為性交，處有│
│    │              │乙女下體，再分別以手指、性器│期徒刑年貳月。  │
│    │              │官進入乙女下體              │                  │
├──┼───────┼──────────────┼─────────┤
│ 六 │97年9 月間某日│在甲男位於新竹市香山區住處之│甲男對於未滿十四歲│
│    │              │浴室或乙女房間內，先用手撫摸│之女子為性交，處有│
│    │              │乙女下體，再分別以手指、性器│期徒刑年貳月。  │
│    │              │官進入乙女下體              │                  │
├──┼───────┼──────────────┼─────────┤
│ 七 │97年11月間某日│在甲男位於新竹市香山區住處之│甲男對於未滿十四歲│
│    │              │浴室或乙女房間內，先用手撫摸│之女子為性交，處有│
│    │              │乙女下體，再分別以手指、性器│期徒刑年貳月。  │
│    │              │官進入乙女下體              │                  │
├──┼───────┼──────────────┼─────────┤
│ 八 │98年1 月間某日│在甲男位於新竹市香山區住處之│甲男對於未滿十四歲│
│    │              │浴室或乙女房間內，先用手撫摸│之女子為性交，處有│
│    │              │乙女下體，再分別以手指、性器│期徒刑年貳月。  │
│    │              │官進入乙女下體              │                  │
├──┼───────┼──────────────┼─────────┤
│ 九 │98年3 月間某日│在甲男位於新竹市香山區住處之│甲男對於未滿十四歲│
│    │              │浴室或乙女房間內，先用手撫摸│之女子為性交，處有│
│    │              │乙女下體，再分別以手指、性器│期徒刑年貳月。  │
│    │              │官進入乙女下體              │                  │
├──┼───────┼──────────────┼─────────┤
│ 十 │98年5 月間某日│在甲男位於新竹市香山區住處之│甲男對於未滿十四歲│
│    │              │浴室或乙女房間內，先用手撫摸│之女子為性交，處有│
│    │              │乙女下體，再分別以手指、性器│期徒刑年貳月。  │
│    │              │官進入乙女下體              │                  │
├──┼───────┼──────────────┼─────────┤
│十一│98年10月間某日│在甲男位於新竹市香山區住處之│甲男對於未滿十四歲│
│    │              │浴室或乙女房間內，先用手撫摸│之女子為性交，處有│
│    │              │乙女下體，再分別以手指、性器│期徒刑年貳月。  │
│    │              │官進入乙女下體              │                  │
├──┼───────┼──────────────┼─────────┤
│十二│98年11月間某日│在甲男位於新竹市香山區住處之│甲男對於未滿十四歲│
│    │              │浴室或乙女房間內，先用手撫摸│之女子為性交，處有│
│    │              │乙女下體，再分別以手指、性器│期徒刑年貳月。  │
│    │              │官進入乙女下體              │                  │
└──┴───────┴──────────────┴─────────┘